【裁判字號】    97,易,1872
【裁判日期】    970709
【裁判案由】    竊盜
【裁判全文】
臺灣板橋地方法院刑事判決              97年度易字第1872號
公  訴  人  臺灣板橋地方法院檢察署檢察官
被      告  癸○○
                    （現另案於臺灣臺北監獄臺北分監執行）
上列被告因竊盜案件，經檢察官提起公訴（97年度偵字第12745
、15640 號），被告於本院準備程序進行中就被訴事實為有罪之
陳述，經本院裁定進行簡式審判程序，判決如下：
    主  文
癸○○犯如附表一所示之罪，各處如附表一所示之刑。應執行有
期徒刑貳年陸月；扣案之T 型扳手壹支、手套共陸個，均沒收之
。
    事  實
一、癸○○前因施用毒品案件，經本院以91年度易字第1196號判
    處有期徒刑4 月確定，於民國92年3 月17日執行完畢（於本
    件附表二編號11部分不構成累犯）。又因竊盜案件，經臺灣
    臺北地方法院以95年度易緝字第46號判處有期徒刑10月確定
    ，於96年6 月11日執行完畢（於本件附表二編號1 部分不構
    成累犯）。詎猶不知悛悔，竟另與真實姓名年籍不詳、自稱
    「許廷安」之成年男子，共同基於意圖為自己不法所有之犯
    意聯絡，於95年1 月4 日凌晨某時許，由癸○○駕駛不詳車
    輛搭載「許廷安」，前往臺北縣三重市○○路○ 段31號後，
    癸○○負責在外把風，「許廷安」則利用該處外面搭建之鷹
    架先爬至3 樓後，再攀爬踰越屬安全設備之窗戶，侵入魏清
    松所任職、夜間無人在內、位於臺北縣三重市○○路○ 段31
    號3 樓之「強生化學製藥廠有限公司」（無故侵入他人建築
    物部分未據告訴）內，竊取如附表二編號1 所示之財物，得
    手後，癸○○隨即駕車搭載「許廷安」及載運如附表二編號
    1 所示之財物離去，並於同日上午某時，在臺北縣三重市重
    新橋下跳蚤市場，以不詳代價，將之出售予某真實姓名年籍
    不詳、綽號「蔡仔」之成年男子，出售所得財物則由癸○○
    、「許廷安」朋分花用完畢。另又基於意圖為自己不法所有
    之犯意，分別於如附表二編號2 至11所示之時間，攜帶其所
    有，客觀上足對人之生命、身體、安全構成威脅，具有危險
    性而可供兇器使用之T 型扳手1 支，前往如附表二編號2 至
    11所示之地點，以將T 型扳手插入電門發動電源之方式，竊
    取如附表二編號2 至11所示之車輛得手，俟棄置在如附表二
    編號2 至11所示之地點。嗣經警方於失竊車輛上採得可疑之
    指紋或證物送驗結果，分別與癸○○之指紋或DNA-STR 型別
    相符，始於97年4 月16日上午9 時50分許，在臺北縣三重市
    ○○路○ 段68巷46號5 樓為警持搜索票執行搜索查獲，並扣
    得上開T 型扳手1 支。
二、案經魏清松訴由臺北縣政府警察局報請臺灣板橋地方法院檢
    察署檢察官偵查起訴。本院於準備程序進行中，被告就被訴
    事實為有罪之陳述，經告知被告簡式審判程序之旨，並聽取
    當事人之意見後，裁定進行簡式審判程序。
    理  由
一、上揭犯罪事實，業經被告癸○○於本院準備程序及審理中坦
    承不諱，核與證人魏清松、丁○○、乙○○、子○○、辛○
    ○、庚○○、己○○、戊○○、丙○○、甲○○、壬○○於
    警詢中之證述情節相符，並有T 型扳手1 支扣案可資佐證，
    及監視器錄影畫面翻拍照片34張、內政部警政署刑事警察局
    97年4 月7 日刑紋字第0970047917號鑑驗書1 份、臺北縣政
    府警察局97年5 月15日北縣警鑑字第0970064312號鑑驗書1
    份、臺北縣政府警察局97年5 月8 日北縣警鑑字第09703001
    26號鑑驗書1 份、刑事案件證物採證紀錄表7 份、勘查採證
    同意書9 張、採證照片20張、現場照片17張、贓物認領保管
    單10紙、車籍查詢- 基本資料詳細畫面7 附卷可稽，足認被
    告之自白與事實相符，洵堪採為認定事實之依據。事證明確
    ，被告犯行，均堪認定。
二、查被告為如附表二編號1 所示之竊盜行為後，刑法業於94年
    2 月2 日經總統以華總一義字第09400014901 號令修正公布
    ，並於95年7 月1 日施行（下稱新刑法，修正前刑法下稱舊
    刑法），刑法施行法第1 條之1 亦於95年6 月14日經總統以
    華總一義字第09500085181 號令公布施行，參酌最高法院95
    年5 月23日刑事庭第8 次會議決議，新刑法第2 條第1 項之
    規定，係規範行為後法律變更所生新舊法律比較適用之準據
    法，於新刑法施行後，應適用新刑法第2 條第1 項之規定，
    為「從舊從輕」之比較。另於比較時應就罪刑有關之共犯、
    未遂犯、想像競合犯、牽連犯、連續犯、結合犯，以及累犯
    加重、自首減輕暨其他法定加減原因（如身分加減）與加減
    比例等一切情形，本於統一性及整體性原則，綜其全部罪刑
    之結果而為比較。而刑法第28條關於共犯之規定，由原條文
    ：「二人以上共同實施犯罪之行為者，皆為正犯」，修正為
    ：「二人以上共同實行犯罪之行為者，皆為正犯」，揆諸本
    條之修正理由係為釐清陰謀共同正犯、預備共同正犯、共謀
    共同正犯是否合乎本條規定之正犯要件，而本案被告共同踰
    越安全設備竊盜之犯行，既屬實行犯罪行為之正犯，則適用
    修正前刑法第28條規定論擬，對被告並無不利。是揆諸前揭
    說明及修正後刑法第2 條第1 項之「從舊從輕」原則，適用
    修正前之相關刑罰法律，對被告並無不利，自應一體適用修
    正前刑法之相關規定（刑法第47條有關累犯規定之條文雖亦
    經修正，惟被告係因故意而犯如附表二編號1 所示之罪，無
    論依修正前、後之條文規定，均成立累犯，刑法修正前後之
    規定並無不同，自非法律有變更，自不生新舊法比較適用之
    問題，惟被告所犯有關如附表二編號1 所示部分依前全部罪
    刑比較之結果，應整體適用舊法較有利於被告，是累犯之部
    分，亦應適用被告行為時即修正前之刑法第47條之規定，最
    高法院97年度第2 次刑事庭會議決議參照）。
三、次按刑法第51條關於數罪併罰之規定亦於95年7 月1 日修正
    施行，新刑法第51條第2 款增訂罰金與死刑併予執行，第5
    款提高多數有期徒刑合併應執行之刑不得逾30年，新刑法施
    行後，應依新刑法第2 條第1 項之規定，適用最有利於行為
    人之法律，裁判確定前犯數罪，其中一罪在新法施行前者，
    亦同（最高法院95年5 月23日第8 次刑事庭會議決議第5 點
    參照），是本件被告所犯如附表二編號1 所示之犯罪事實部
    分既係發生於新法施行前，所犯如附表二編號2 至11所示之
    犯罪事實部分則均係發生於新法施行後，自仍應比較新舊法
    ，適用最有利於行為人之法律以定其應執行之刑。而審諸新
    舊法之規定，新刑法就宣告多數有期徒刑定其應執行之刑之
    最高度刑，由不得逾20年修正為不得逾30年，經比較新舊法
    結果，以舊刑法較有利於被告。
四、查，刑法第321 條第1 項第2 款所謂安全設備，係指依社會
    通常觀念足認為防盜之設備而言，而窗戶具有防閑之效用，
    屬該款所謂之安全設備，而被告與自稱「許廷安」之成年男
    子前往如附表二編號1 所示之地點行竊時，「許廷安」係先
    利用鷹架爬至3 樓後，再踰越窗戶侵入強生化學製藥廠有限
    公司一情，業經被告於本院審理中供述明確，是核被告就附
    表二編號1 部分所為，應係犯刑法第321 條第1 項第2 款之
    踰越安全設備竊盜罪，公訴意旨漏未斟酌上情，認被告此部
    分所為係犯刑法第320 條第1 項之普通竊盜罪，容有未洽，
    惟其起訴之基本事實同一，本院自應予審理，並變更其起訴
    法條。又按刑法第321 條第1 項第3 款之攜帶兇器竊盜罪，
    係以行為人攜帶兇器竊盜為其加重條件，此所謂兇器，其種
    類並無限制，凡客觀上足對人之生命、身體、安全構成威脅
    ，具有危險性之兇器均屬之，且祇須行竊時攜帶此種具有危
    險性之兇器為已足，並不以攜帶之初有行兇之意圖為必要，
    最高法院79年度臺上字第5253號判例意旨可資參照。查，被
    告於如附表二編號2 至11所示時地行竊時所攜帶之T 型扳手
    ，係金屬材質，如以之攻擊人體，足以造成相當之傷害，是
    可認該物客觀上可對人之生命、身體、安全構成威脅，具有
    危險性，屬刑法第321 條第1 項第3 款所定之兇器，是核被
    告就附表二編號2 至11部分所為，均係犯刑法第321 條第1
    項第3 款之攜帶兇器竊盜罪。又被告與「許廷安」就如附表
    二編號1 所示之竊盜犯行間，有犯意之聯絡及行為之分擔皆
    為共同正犯。又被告先後11次之竊盜犯行，犯意各別，應予
    分論併罰。又被告前因施用毒品案件，經本院以91年度易字
    第1196號判處有期徒刑4 月確定，於92年3 月17日執行完畢
    （於本件附表二編號11部分不構成累犯），又因竊盜案件，
    經臺灣臺北地方法院以95年度易緝字第46號判處有期徒刑10
    月確定，於96年6 月11日執行完畢（於本件附表二編號1 部
    分不構成累犯）等情，有臺灣高等法院被告前案紀錄表1 份
    在卷足憑，其受有期徒刑之執行完畢後，5 年內故意再犯本
    件有期徒刑以上之罪，均為累犯，應各依刑法第47條第1 項
    之規定加重其刑。爰審酌被告正值青年，不思以正途獲取財
    物，任意竊取他人之財物，自應予非難，兼衡其智識程度、
    犯罪之動機、目的、手段、竊盜所得財物之價值，及犯後坦
    承犯行之態度等一切情狀，分別量處如主文所示之刑，以資
    懲儆。又中華民國九十六年罪犯減刑條例業於96年6 月15日
    立法三讀通過，並於96年7 月16日施行，被告實行本件如附
    表二編號1 所示竊盜犯罪之時間係在96年4 月24日以前，復
    無中華民國九十六年罪犯減刑條例所列不予減刑之情形，爰
    依中華民國九十六年罪犯減刑條例第2 條第1 項第3 款規定
    ，就其宣告有期徒刑部分，減其刑期2 分之1 ，並與所犯如
    附表二編號2 至11所示之罪所宣告之刑，定其應執行之刑。
    又扣案之T 型扳手1 支，係被告所有，供如附表二編號2 至
    11所示竊盜犯罪所用之物，另於如附表二編號2 、3 、5 、
    6 、7 、8 所示失竊車輛內查獲之手套各1 個，亦係被告所
    有，分別為被告供如附表二編號2 、3 、5 、6 、7 、8 所
    示竊盜犯罪所用之物，業據其供明在卷，爰均依刑法第38條
    第1 項第2 款併予宣告沒收之。
據上論斷，應依刑事訴訟法第273 條之1 第1 項、第299 條第1
項前段、第300 條，刑法第2 條第1 項前段、第321 條第1 項第
2 款、第3 款、第47條第1 項、第38條第1 項第2 款、修正前第
28條、修正前第47條、修正前第51條第5 款，中華民國九十六年
罪犯減刑條例第2 條第1 項第3 款、第7 條、第11條，判決如主
文。
本案經檢察官陳佳宏到庭執行職務。
中    華    民    國    97    年    7     月    9     日
                      刑事第十六庭  法  官    曾淑娟
上列正本證明與原本無異。
如不服本判決，非對刑事判決上訴時，不得上訴，並應於送達後
十日內敘明上訴理由，向本院提出上訴狀
                                    書記官    謝雪紅
中    華    民    國    97    年    7     月    10    日
附錄本案論罪科刑法條全文：
中華民國刑法第321條
犯竊盜罪而有左列情形之一者，處6 月以上、5 年以下有期徒刑
：
一、於夜間侵入住宅或有人居住之建築物、船艦或隱匿其內而犯
    之者。
二、毀越門扇、牆垣或其他安全設備而犯之者。
三、攜帶兇器而犯之者。
四、結夥三人以上而犯之者。
五、乘火災、水災或其他災害之際而犯之者。
六、在車站或埠頭而犯之者
前項之未遂犯罰之。
附表一
┌──┬────────┬───────────────────────┐
│編號│犯罪事實        │主文                                          │
├──┼────────┼───────────────────────┤
│1   │附表二編號1所示 │癸○○共同踰越安全設備竊盜，累犯，處有期徒刑拾│
│    │                │月，減為有期徒刑伍月。                        │
├──┼────────┼───────────────────────┤
│2   │附表二編號2所示 │癸○○攜帶兇器竊盜，累犯，處有期徒刑柒月。扣案│
│    │                │之T 型扳手壹支、手套壹個，均沒收之。          │
├──┼────────┼───────────────────────┤
│3   │附表二編號3所示 │癸○○攜帶兇器竊盜，累犯，處有期徒刑柒月。扣案│
│    │                │之T 型扳手壹支、手套壹個，均沒收之。          │
├──┼────────┼───────────────────────┤
│4   │附表二編號4所示 │癸○○攜帶兇器竊盜，累犯，處有期徒刑柒月。扣案│
│    │                │之T 型扳手壹支，沒收之。                      │
├──┼────────┼───────────────────────┤
│5   │附表二編號5所示 │癸○○攜帶兇器竊盜，累犯，處有期徒刑柒月。扣案│
│    │                │之T 型扳手壹支、手套壹個，均沒收之。          │
├──┼────────┼───────────────────────┤
│6   │附表二編號6所示 │癸○○攜帶兇器竊盜，累犯，處有期徒刑柒月。扣案│
│    │                │之T 型扳手壹支、手套壹個，均沒收之。          │
├──┼────────┼───────────────────────┤
│7   │附表二編號7所示 │癸○○攜帶兇器竊盜，累犯，處有期徒刑柒月。扣案│
│    │                │之T 型扳手壹支、手套壹個，均沒收之。          │
├──┼────────┼───────────────────────┤
│8   │附表二編號8所示 │癸○○攜帶兇器竊盜，累犯，處有期徒刑柒月。扣案│
│    │                │之T 型扳手壹支、手套壹個，均沒收之。          │
├──┼────────┼───────────────────────┤
│9   │附表二編號9所示 │癸○○攜帶兇器竊盜，累犯，處有期徒刑柒月。扣案│
│    │                │之T 型扳手壹支，沒收之。                      │
├──┼────────┼───────────────────────┤
│10  │附表二編號10所示│癸○○攜帶兇器竊盜，累犯，處有期徒刑柒月。扣案│
│    │                │之T 型扳手壹支，沒收之。                      │
├──┼────────┼───────────────────────┤
│11  │附表二編號11所示│癸○○攜帶兇器竊盜，累犯，處有期徒刑柒月。扣案│
│    │                │之T 型扳手壹支，沒收之。                      │
└──┴────────┴───────────────────────┘
附表二
┌─┬─────┬─────┬────┬───┬─────┬───────┬───────┐
│編│犯罪時間  │犯罪地點  │攜帶兇器│被害人│失竊財物  │銷贓管道      │備註          │
│號│          │          │        │      │          │              │              │
├─┼─────┼─────┼────┼───┼─────┼───────┼───────┤
│1 │95年1 月4 │臺北縣三重│無      │魏清松│投影機1 台│同日上午某時許│              │
│  │日凌晨某時│市○○路4 │        │（強生│、螢幕17台│，在臺北縣三重│              │
│  │許        │段31號3 樓│        │化學製│、電腦主機│市重新橋下跳蚤│              │
│  │          │「強生化學│        │藥廠有│11台、視窗│市場，以不詳代│              │
│  │          │製藥廠有限│        │限公司│網路終端機│價出售予真實姓│              │
│  │          │公司」    │        │）    │4 台、手機│名年籍不詳、綽│              │
│  │          │          │        │      │2 支、筆記│號「蔡仔」之成│              │
│  │          │          │        │      │型電話2台 │年男子        │              │
│  │          │          │        │      │、PDA1台  │              │              │
├─┼─────┼─────┼────┼───┼─────┼───────┼───────┤
│2 │96年8 月3 │臺北縣新莊│T型扳手 │丁○○│車牌號碼Z5│俟棄置在臺北縣│失竊車輛內遺留│
│  │日凌晨1 時│市○○○路│        │（登記│-9926 號自│泰山鄉○○路2 │之手套1 個內採│
│  │37分許    │78巷25號前│        │車主：│用小客貨車│段60巷1 弄13號│得之檢體與被告│
│  │          │          │        │械展精│          │前，而於96年8 │DNA- STR型別相│
│  │          │          │        │密工業│          │月7 日下午3 時│符            │
│  │          │          │        │有限公│          │許為警尋獲    │              │
│  │          │          │        │司）  │          │              │              │
├─┼─────┼─────┼────┼───┼─────┼───────┼───────┤
│3 │96年8 月17│臺北縣新莊│T型扳手 │乙○○│車牌號碼CA│俟棄置在臺北縣│失竊車輛右座座│
│  │日晚間8 時│市○○街90│        │      │-2230 號自│新莊市○○路、│墊處遺留之手套│
│  │許        │號前      │        │      │用小客貨車│中山路口，並於│1 個內採得之檢│
│  │          │          │        │      │          │96年9 月4 日下│體與被告DNA-  │
│  │          │          │        │      │          │午6 時40分許為│STR 型別相符  │
│  │          │          │        │      │          │警尋獲        │              │
├─┼─────┼─────┼────┼───┼─────┼───────┼───────┤
│4 │96年8 月28│臺北縣三重│T型扳手 │子○○│車牌號碼K6│俟棄置在臺北縣│失竊車輛內遺留│
│  │日凌晨2 時│市○○路1 │        │      │-5117 號自│三重市中興橋上│飲料罐瓶口棉棒│
│  │15分許    │段130 巷1 │        │      │用小客貨車│，並於96年8 月│與被告DNA-STR │
│  │          │號前      │        │      │          │28日上午5 時30│型別相符      │
│  │          │          │        │      │          │分許為警尋獲  │              │
│  │          │          │        │      │          │              │              │
├─┼─────┼─────┼────┼───┼─────┼───────┼───────┤
│5 │96年9 月5 │臺北縣三重│T型扳手 │辛○○│車牌號碼W6│俟棄置在臺北縣│失竊車輛右前踏│
│  │日凌晨某時│市○○街1 │        │      │-0972 號自│三重市○○路2 │板處遺留之手套│
│  │許        │號前      │        │      │用小客貨車│段34巷14號前，│1 個內採得之檢│
│  │          │          │        │      │          │並於96年9 月6 │體與被告DNA-  │
│  │          │          │        │      │          │日晚間7 時30分│STR 型別相符  │
│  │          │          │        │      │          │許為警尋獲    │              │
├─┼─────┼─────┼────┼───┼─────┼───────┼───────┤
│6 │96年11月7 │臺北縣新莊│T型扳手 │庚○○│車牌號碼56│俟棄置在臺北縣│失竊車輛右前踏│
│  │日凌晨1 時│市○○街37│        │      │25-DU 號自│新莊市○○路1 │板處遺留之手套│
│  │許        │巷11號前  │        │      │用小客貨車│之1號前，並於 │1 個內採得之檢│
│  │          │          │        │      │          │96年11月8 日中│體與被告DNA-  │
│  │          │          │        │      │          │午12時30分許為│STR 型別相符  │
│  │          │          │        │      │          │警尋獲        │              │
├─┼─────┼─────┼────┼───┼─────┼───────┼───────┤
│7 │96年11月16│臺北縣三重│T型扳手 │己○○│車牌號碼86│俟棄置在臺北縣│失竊車輛前椅子│
│  │日凌晨某時│市○○○路│        │      │57-JT 號自│三重市○○街97│處遺留之手套1 │
│  │許        │64巷9號前 │        │      │用小客貨車│巷25號前，並於│個內採得之檢體│
│  │          │          │        │      │          │96年11月16日下│與被告DNA-STR │
│  │          │          │        │      │          │午1 時45分許為│型別相符      │
│  │          │          │        │      │          │警尋獲        │              │
├─┼─────┼─────┼────┼───┼─────┼───────┼───────┤
│8 │96年12月13│臺北縣新莊│T型扳手 │戊○○│車牌號碼S9│俟棄置在臺北縣│失竊車輛內遺留│
│  │日凌晨某時│市○○路  │        │（登記│-6537 號自│新莊市○○路  │之手套1 個內採│
│  │許        │572號前   │        │車主：│用小客貨車│229 號前，並於│得之檢體與被告│
│  │          │          │        │陳智輝│          │96年12月13日晚│DNA-STR 型別相│
│  │          │          │        │）    │          │間7 時許為警尋│符            │
│  │          │          │        │      │          │獲            │              │
├─┼─────┼─────┼────┼───┼─────┼───────┼───────┤
│9 │97年1月2日│臺北縣新莊│T型扳手 │丙○○│車牌號碼87│俟棄置在臺北縣│              │
│  │晚間至翌（│市○○路  │        │      │10-RG號之 │新莊市○○街56│              │
│  │3） 日凌晨│265號前   │        │      │自用小客貨│巷12號前，並於│              │
│  │間之某時許│          │        │      │車        │97年1 月4 日上│              │
│  │          │          │        │      │          │午10時許為警尋│              │
│  │          │          │        │      │          │獲            │              │
├─┼─────┼─────┼────┼───┼─────┼───────┼───────┤
│10│97年2月29 │臺北縣板橋│T字扳手 │甲○○│車牌號碼GH│俟棄置在臺北縣│              │
│  │日凌晨某時│市○○路  │        │      │-2342 號自│板橋市○○路與│              │
│  │許        │101巷15號 │        │      │用小客車  │和平路口，並於│              │
│  │          │前        │        │      │          │97年3 月1 日凌│              │
│  │          │          │        │      │          │晨2 時40分許為│              │
│  │          │          │        │      │          │警尋獲        │              │
├─┼─────┼─────┼────┼───┼─────┼───────┼───────┤
│11│97年3 月20│臺北縣新莊│T型扳手 │壬○○│車牌號碼GV│俟棄置在臺北縣│失竊車輛上採得│
│  │日晚間某時│市○○路  │        │      │-1335 號自│新莊市○○路  │之可疑指紋與被│
│  │許        │113巷底某 │        │      │用小客貨車│114號前紅磚人 │告檔存指紋卡之│
│  │          │空地內    │        │      │          │行道上，並於97│左拇指、左小指│
│  │          │          │        │      │          │年3 月21日上午│指紋相符。    │
│  │          │          │        │      │          │6 時30分許為警│              │
│  │          │          │        │      │          │尋獲          │              │
└─┴─────┴─────┴────┴───┴─────┴───────┴───────┘


司法院資訊處製作；財團法人民間司法改革基金會備份。
